【裁判字號】    90,上易,3090
【裁判日期】    901009
【裁判案由】    竊盜
【裁判全文】
臺灣高等法院刑事判決                            九十年度上易字第三０九０號
    上  訴  人    臺灣新竹地方法院檢察署檢察官
    被      告    乙○○
右上訴人因被告竊盜案件，不服臺灣新竹地方法院九十年度易字第五一二號，中華民
國九十年七月二十五日第一審判決（起訴案號：臺灣新竹地方法院檢察署九十年度偵
字第二二四五號）提起上訴，本院判決如左：
    主  文
原判決撤銷。
乙○○竊盜，處拘役參拾日，如易科罰金，以參佰元折算壹日。
    事  實
一、乙○○意圖為自己不法之所有，於民國（下同）九十年四月六日晚間十一時十分
    許，侵入新竹縣竹東鎮員山里麻園肚河床旁無人居住亦未上鎖之西瓜園農舍，竊
    取甲○○所有之電動農藥噴灑器一台（價值約新臺幣一萬一千元），得手後放置
    於其所騎乘之報廢輕機車上。嗣為巡視西瓜園路過之李振榮發覺，經報警循線查
    獲。
二、案經新竹縣警察局竹東分局報請臺灣新竹地方法院檢察署檢察官偵查起訴。
    理  由
一、訊據被告乙○○，矢口否認有何竊盜犯行，辯稱：伊於九十年四月六日晚間九時
    許，自住處騎乘報廢輕機車至新竹縣竹東鎮員山里麻園肚河邊捉魚、蝦，機車停
    靠河床邊，不知何人將農藥噴灑器搬置機車上云云。
二、經查，本件乃李振榮及房秋香二人於九十年四月六日晚間，至上開西瓜園巡視時
    ，途經被告停放機車處，見機車上擺放一台農藥噴灑器，再前往農舍查看，發現
    被害人甲○○所有原置於農舍之農藥噴灑器已遭竊，始通知被害人並報警查獲等
    情，業據證人李振榮、房秋香二人分別於原審調查、審理時先後到庭證述無訛，
    核與被害人指訴之失竊情節相符，復有贓證物品認領保管收據一紙及被告所騎乘
    機車放置農藥噴灑器之照片三幀在卷可資佐證。按證人李振榮、房秋香二人與被
    告間並無仇隙，衡情應無任意設詞誣陷被告之理；且該農藥噴灑器之體積龐大，
    徒手搬運不易，顯係被告於竊取後，為便於載運離去，始暫置於機車上，其有不
    法所有之竊盜意圖甚明。被告空言否認，無非卸責之詞，不足採據。
三、核被告所為，係犯刑法第三百二十條第一項之竊盜罪。原審未予詳查，遽為被告
    無罪之諭知，即有未合。檢察官提起上訴，執此指摘原判決不當，為有理由，自
    應由本院予以撤銷改判。爰審酌被告之品行、犯罪所用手段、所生損害，及犯後
    態度等一切情狀，量處如主文第二項所示之刑，並諭知易科罰金之折算標準。
據上論斷，應依刑事訴訟法第三百六十九條第一項前段、第三百六十四條、第二百九
十九條第一項前段，刑法第三百二十條第一項、第四十一條第一項前段，罰金罰鍰提
高標準條例第一條前段、第二條，判決如主文。
本案經檢察官曾忠己到庭執行職務
中    華    民    國      九十      年      十      月        九        日
                              臺灣高等法院刑事第六庭
                                  審判長法  官  陳  春  秋
                                        法  官  高  明  哲
                                        法  官  王  麗  莉
右正本證明與原本無異。
不得上訴。
                                        書記官  胡      儀
中    華    民    國      九十      年      十      月        十五      日
附錄：本案論罪科刑法條全文
刑法第三百二十條
意圖為自己或第三人不法之所有，而竊取他人之動產者，為竊盜罪，處五年以下有期
徒刑、拘役或五百元以下罰金。
意圖為自己或第三人不法利益，而竊佔他人之不動產者，依前項之規定處斷。
前二項之未遂犯罰之。
不得上訴


司法院資訊處製作；財團法人民間司法改革基金會備份。
